Config:
  hfst:
    Gen: linn../bin/olo-gen.hfstol
    Morph: linn../bin/olo.hfstol
  xerox:
    Gen: linn../bin/iolo.fst
    Morph: linn../bin/olo.fst
    App: linnlookup

Tests:

# todo:
# Proofread the gold standard (below)
# Then: linnrun analyser, then correct. 


  Noun - tooli: # Noun 'borg' - ei tsekattu
     tooli+N+Sg+Nom: tooli
     tooli+N+Sg+Gen: toolin
     tooli+N+Sg+Par: toollii
     tooli+N+Sg+Tra: tooliksi
     tooli+N+Sg+Abe: toolitta
     tooli+N+Sg+Ine: toolissa
     tooli+N+Sg+Ela: toolista
     tooli+N+Sg+Ill: toolhiin
     tooli+N+Sg+Ade: toolila
     tooli+N+Sg+Abl: toolilta
     tooli+N+Sg+All: toolile
     tooli+N+Sg+Ess: toolina
     tooli+N+Pl+Nom: toolit
     tooli+N+Pl+Gen: toolliin
     tooli+N+Pl+Par: toollii
     tooli+N+Pl+Tra: tooliiksi
     tooli+N+Pl+Abe: tooliitta
     tooli+N+Pl+Ine: tooliissa
     tooli+N+Pl+Ela: tooliista
     tooli+N+Pl+Ill: toolhiin
     tooli+N+Pl+Ade: tooliila
     tooli+N+Pl+Abl: tooliilta
     tooli+N+Pl+All: tooliile
     tooli+N+Pl+Ess: tooliina
